臺灣士林地方法院刑事判決　　　　　　　　　　　　　　九十年度簡上字第一八號
　　上　訴人即
　　被　　　告　甲○○
右列上訴人即被告因恐嚇案件，經本院於中華民國八十九年十一月三十日以八十九年
度簡字第七Ｏ二號判決（聲請簡易判決案號：臺灣士林地方法院檢察署八十八年度偵
字第一一九五七號），上訴人不服上開判決提起上訴，本院管轄之第二審合議庭判決
如左：
    主  文
原判決撤銷。
甲○○以加害生命、財產之事，恐嚇他人致生危害於安全，處拘役伍拾日，如易科罰
金以參佰元折算壹日。
    事  實
一、甲○○於民國八十八年四月十三日晚上九時許，在臺北市○○區○○街七巷二號
    其妻丙○○（甲○○與丙○○業於八十九年七月七日離婚）娘家即其母乙○○住
    處前，因要求丙○○出面，在門口不斷敲門，丙○○拒不開門，甲○○一時氣憤
    ，即至隔壁餐飲店取裝保麗龍餐具等垃圾之袋子一袋放在臺北市○○區○○街七
    巷二號門口，並恐嚇揚稱：如果不出來，就要放火等語，使丙○○及乙○○心生
    畏懼。
二、案經告訴人丙○○訴請臺灣士林地方法院檢察署檢察官偵查後，聲請簡易判決處
    刑。
    理  由
一、上訴人即被告甲○○於本院審判中經合法通知未到庭，惟據其於上訴狀所載及偵
    查中均矢口否認有恐嚇之犯行，辯稱：伊當時很生氣，就拿一桶水潑在門口，小
    孩在裏面，伊不可能放火云云。惟查，右揭犯罪事實，業據告訴人丙○○指述綦
    詳，其於原審調查時，亦證稱：「（問：請把當天經過情形詳細說明﹖）當天下
    午甲○○打我行動電話要約我去唱歌，我告訴他小孩子在家裡，我下班就要回家
    ，我拒絕他就回家，我回到家已經九點多時被告又打電話來，方說要找我出去一
    下我又拒絕，被告改稱要看小孩叫我出去，我們分居以後有約定被告星期五、六
    可以帶小孩，因為當天不是星期五、六，所以我不同意，而且被告講話時他的口
    氣已經有醉意所以我拒絕出去跟他見面，當天晚上九點多被告就到台北市○○區
    ○○街七巷二號大力拍打鐵門叫我開門我不理他，他又開始打電話我就把電話關
    機，被告就在我語音信箱中留言說如果你不開門我要放火燒死你們全家，當時家
    中有我、我媽媽，他就在外面叫說如果我再不出去他要放火燒了我們全家，我看
    到鐵門下面的門縫（有十幾公分高）塞有一袋塑膠袋塑膠內有白色保麗龍塞住」
    、「（問：你能夠分辨機油跟汽油味道﹖）汽油的味道比較強，隔天我跟我媽在
    擦的時候發現黏在門上的油很黏、在靠近門的下方有一片油漬，範圍佔了門下方
    的三分之二的面積，我跟我媽媽拿滿厚的衛生紙把它擦掉，油漬是綠色稠稠的」
    、「（問：你可以百分之百確定油漬是被告弄的﹖）我不敢百分之分肯定」，證
    人黃秋江證稱：「我到時看到被告拿一保麗龍袋子，他說妳再不出來，我就把它
    放火，我趕快把袋子搶走，說你不能這樣，我把袋子丟在旁邊，我沒有看袋子內
    是何物」（偵卷第五一頁），其於原審亦證稱：「（問：你到現場看到什麼情形
    ﹖）我看到甲○○他在敲門，他有喝酒，他手上著一個垃圾袋，說你再不出來我
    就放火把你燒掉。後來管區就來了把方帶出去。（問：你到底是看到一個保麗龍
    袋子還是看到一個垃圾袋﹖）丙○○的娘家隔壁是一個餐飲店，我想他是從餐飲
    店拿一個垃圾袋，裡面裝什麼我不清楚，但我想裡面可能是裝保麗龍的東西。（
    問：那個袋子是不是透明的﹖）當時暗暗的，應該是透明的。（問：那個袋子被
    誰拿走﹖）我就把他搶走丟到旁邊去」等語，證人乙○○證稱：「被告敲門敲得
    很厲害，說我們如不出去要放火燒」等語相符（偵卷第五一頁反面），證人即臺
    北市政府警察局中山分局圓山派出所員警吳志賢於偵查中證稱：「我是在（八十
    八年）四月十三日（晚上）代班時，巡邏呼叫說酒泉街有糾紛，我前察看，乙○○和她女兒（即丙○○）在房內不敢出來，他女婿（即被告甲○○）在對面樹下
    」等語（偵卷第五十頁反面），上開證人間所證述之情節，大致相符，且被告亦
    自承「很生氣，拿一桶水潑在門口」之情，堪認告訴人前揭指述，應非子虛，被
    告甲○○所辯無恐嚇之所辯，要係諉卸之詞，不足採信。其恐嚇事證明確，犯行
    堪以認定，應依法論科。
二、核被告被告甲○○所為，係犯刑法第三百零五條之恐嚇罪，被告以一恐嚇行為，
    同時對在臺北市○○區○○街七巷二號屋內之丙○○及乙○○為之，係係一行為
    觸犯數罪名，屬想像競合，應從一重處斷（原聲請簡易判決書事實欄已有敘及，
    僅係漏引刑第五十五條），原審對被告論罪科刑，固非無見。惟（一）被告甲○○所為係一行為觸犯數罪名，屬想像競合，原判決漏未認定，並援引刑法第五十
    五條。（二）被告行為後，刑法第四十一條已經於九十年一月十日修正公布，其
    第一項規定：「犯最重本刑為五年以下有其期徒刑以下之刑之罪，而受六個月以
    下有期徒刑或拘役之宣告，因身體、教育、職業、家庭之關係或其他正當事由，
    執行顯有困難者，得以一元以上三元以下折算一日，易科罰金。但確因不執行所
    宣告之刑，難收矯正之效，或難以維持法秩序者，不在此限」此易科罰金之修正
    ，事關執行事項，依最高法院民刑庭二十四年七月總會決議及二十九年上字第五
    二五判例意旨，應依刑法第二條第一項前段規定，適用新法規定，諭知易科罰金
    之折算標準原判決未及適用新法。被告甲○○上訴否認犯罪云云，固非有理由，
    惟原判決既有可議，即應由本院將原判決撤銷改判，爰審酌被告素行、恐嚇被害
    人之動機、目的，及其犯罪時所受之刺激、手段、生活狀況、智識程度、犯罪後
    之態度等一切情狀，量處如主文第一項所示，並諭知易科罰金之折算標準。
三、被告經合法傳喚無正當理由不到庭，故不待其陳述逕行判決。
據上論斷，應依刑事訴訟法第四百五十五條之一第一項、第三項、第三百六十四條、
第三百六十九條第一項前段、第三百七十一條、第二百九十九條第一項前段、刑法第
三百零五條、第五十五條、第二條第一項前段、第四十一條第一項前段、罰金罰鍰提
高標準條例第一條前段、第二條判決如主文。
本案經檢察官施慶堂到庭執行職務。
中      華      民      國      九十一    年      五      月    二十二  日
                                臺灣士林地方法院刑事第一庭
                                    審判長法  官  林  清  吉
                                          法  官  梁  哲  瑋
                                          法  官  蔡  明  宏
右正本證明與原本無異。
本判決不得上訴。
                                          書記官  陳  漢  朝
中      華      民      國      九十一    年      五      月    二十九  日
附錄本案論罪科刑法條全文：
刑法第三百零五條：
以加害生命、身體、自由、名譽、財產之事恐嚇他人，致生危害於安全者，處二年以
下有期徒刑、拘役或三百元以下罰金。
